# 股权托管

提问人：jangyanbo 时间：2015-04-01 00:15:48
陈老师好：关于股权托管的问题向您请教！ 2014 年度某集团公司对其经营不善的子公司托管给国资委了！文件明确约定与此股权相关的收益与风险均不由集团公司享有并承担！对其子公司的长期投资是一个亿，子公司实收资本是一个亿，净利润是负一个亿！向您请教的是母公司的长期投资在 2014 年度需要不需要进行账务处理！假如说托管是发生在 2014 年度的月 1 日，请问母公司 2014 年度合并的时候如何进行抵消处理呢

回答人：chenyiwei
须对相关协议约定进行详细分析，才能确定能否不再纳入合并报表范围及如何处理。个人认为此处“托管给国资委”的真实性和实际意义是很有疑问的，建议注意获取进一步证据。

提问人：jangyanbo 时间：2015-04-02 12:59:14
这就是纯粹的政府行为，对其子公司经营不善进行托管，托管后对其经营管理层进行了大规模变动，母公司所有的股东权益均由国资委直接行使了！所以陈老师这是因为政府行政命令导致的不能继续控制子公司的情款下， 2014 年度合并的时候如何对期初的负一个亿如何衔接啊

回答人：chenyiwei
如果确实因托管而丧失控制权的，则 2014 年度合并报表按处置子公司处理。因为没有取得对价，所以视同无偿划出，按托管开始日该子公司的净资产冲减合并报表层面的资本公积。